【裁判字號】    95,上易,412
【裁判日期】    950823
【裁判案由】    竊盜等
【裁判全文】
臺灣高等法院臺南分院刑事判決
上  訴  人  臺灣嘉義地方法院檢察署檢察官
被      告  丙○○
上列上訴人因被告竊盜等案件，不服臺灣嘉義地方法院95年度易
字第139號中華民國95年5月23日第一審判決（起訴案號：臺灣嘉
義地方法院檢察署95年度偵字第743號；移送原審併辦案號：臺
灣嘉義地方法院檢察署95年度偵字第3291號），提起上訴（移送
本院併辦案號：臺灣嘉義地方法院檢察署95年度偵字第3430、39
09、4670號），本院判決如下：
    主      文
原判決撤銷。
丙○○共同連續踰越牆垣竊盜，累犯，處有期徒刑貳年。
    事      實
一、丙○○前曾因違反毒品危害防制條例、動產擔保交易法案件
    ，分經本院判處有期徒刑八月、三月確定，經聲請而定執行
    刑有期徒刑十月；嗣又於民國（下同）九十二年間，因違反
    毒品危害防制條例案件，經臺灣嘉義地方法院以九十二年訴
    字第四八五號判處有期徒刑一年四月確定，接續執行，於九
    十四年九月一日執行完畢。
二、詎其不知悔改，竟基於共同意圖為自己不法所有之概括犯意
    ，先後於（一）九十四年十二月十三日凌晨二時許，與廖雲
    同基於竊盜之犯意聯絡，在庚○○所開設、位在嘉義市○○
    路七八九號之上洋水族館外，由丙○○在門外把風，廖雲同
    出手推落架設外牆上之冷氣機，致冷氣機掉落上洋水族館地
    面（毀損部分未經告訴），廖雲同越過牆上冷氣孔進入上洋
    水族館內，徒手竊得庚○○置於屋內抽屜之現金新臺幣（下
    同）五千元後，逃離現場，經庚○○報告循線查獲。（二）
    於九十五年五月一日凌晨二時許，在嘉義市○○路二九三巷
    一五號前，徒手竊得戊○○所有之車牌號碼LPV－650號（車
    牌已報廢）重型機車一台（已發還）。（三）於九十五年五
    月一日凌晨六時許，在嘉義市○○○路一九九號前，徒手竊
    得廖許珀霞所有（已報廢車牌、該時由己○○使用）之車牌
    號碼MPO－683號重型機車一台（已發還）。嗣於丙○○牽前
    開二輛機車欲至嘉義市○○街七九號前資源回收商處販賣時
    ，為己○○發覺報警查獲。（四）於九十五年五月七日凌晨
    三時許，夥同另案被告葉星佑至嘉義縣水上鄉寬士村崎仔頭
    七○六之一二○附一○號處，竊取甲○○所有之鐵窗一組，
    得手後，欲將竊得之窗脫售之際，途經嘉義市區，為巡邏員
    警攔檢盤查，始查獲上情。（五）於九十五年五月二十八日
    十五時許，夥同另案黃聰興，騎乘黃聰興所有之改裝殘障三
    輪車，至在嘉義市○區○○路三七八巷一弄二號乙○○所有
    之倉庫內，竊取吊桿滑輪一具，得手後逃避現場，嗣於同日
    十五時十分許，在嘉義市○區○○路地下道南端為乙○○與
    警方合力逮捕。（六）於九十五年五月二十日十五時十五分
    許，與真實姓名、年籍不詳之男子共同基於意圖為自己不法
    所有之犯意聯絡，騎乘乙部改裝三輪車，在嘉義市○區○○○街三三號前，徒手竊取丁○○所有之不銹鋼風管鐵具乙座
    ，得手後放置在三輪車後車斗，逃離現場，隨即於同日十七
    時四十五分許，持往址設嘉義市○○路七九號之東利資源回
    收場變賣，經該回收場負責人林永松察覺有異，報警循線查
    獲上情。
三、案經嘉義市警察局第一分局報告暨嘉義縣警察局移送臺灣嘉
    義地方法院檢察署檢察官偵查起訴及由臺灣嘉義地方法院檢
    察署檢察官移送併案審理。
    理      由
一、被告丙○○經合法傳喚，無正當理由不到庭，惟上揭竊盜事
     實（一）至（三）部分，業據被告丙○○於原審審理時坦承
    不諱（原審卷第51頁），並經被害人庚○○、戊○○、己○○於警詢時指訴綦詳，核與證人庚○○於偵查中證述情節相
    符（偵字第743號卷第30頁），復有上洋水族館監視錄影光
    碟與翻拍照片四幀（偵字卷第743號第35至38頁）；另有搜
    索扣押筆錄、扣押物品目錄表、被害報告單及贓物認領保管
    單、車籍資料作業詳細畫面及照片二幀在卷可考；綜上事證
    ，被告審判中自白確與事實相符，要屬無疑；又前揭犯罪事
    實（四）至（六），業據被告丙○○於警局初訊時及偵查中
    坦白承認，犯罪事實（四）部分，核與被害人甲○○指訴之
    情節相符，並有被害人甲○○立具之被害報告單、贓物認領
    保管單及現場照片八幀等在卷可佐（嘉市警一偵字第0950
    001220號卷第11至21頁）；犯罪事實（五）部分，核與被害
    人乙○○指訴之情節相符，並有被害人乙○○立具之被害報
    告單、贓物認領保管單及現場照片五幀等在卷可參（嘉市警
    一偵字第095001449號卷第28至30頁)；犯罪事實（六）部分
    ，核與被害人丁○○指訴、證人林永松、王清泉證述之情節
    大致相符，並有被害人丁○○立具之贓物認領保管單及照片
    四幀等在卷可佐，前揭事證明確，被告竊盜犯行，應堪認定
    。
二、核被告丙○○所為（一）犯罪事實，係犯刑法第三百二十一
    條第一項第二款踰越牆垣之加重竊盜罪（竊得現金五千元部
    分），其他犯罪事實為同法第三百二十條第一項之普通竊盜
    罪，被告丙○○就（一）、（四）、（五）及（六）犯罪事
    實，與共犯（分別為：廖雲同、葉星佑、黃聰興及姓名、年
    籍不詳之成年男子），有犯意聯絡及行為分擔，均為共同正
    犯。【連續犯新舊法比較】：被告行為後，刑法第56條連續
    犯之規定，業於94年1月7日修正公布刪除，並於95年7月1日
    施行，則被告之犯行，因行為後新法業已刪除連續犯之規定
    ，此刪除雖非犯罪構成要件之變更，但顯已影響行為人刑罰
    之法律效果，自屬法律有變更，依新法第2條第1項規定，比
    較新、舊法結果，仍應適用較有利於被告之行為時法律即舊
    法論以連續犯（最高法院95年第8次刑事庭會議決議參照）
    。又行為後法律有變更者，依修正前刑法第2條第1項之規定
    ，以適用裁判時法為原則，如行為時法有利於行為人，則例
    外適用行為時法；依修正後刑法第2條第1項規定，以適用行
    為時法為原則，惟如裁判時法有利於行為人，則例外的適用
    裁判時法。以往實務見解，認原判決未及比較適用新舊法時
    ，上訴後，雖比較結果以舊法有利於行為人，而原判決別無
    其他撤銷事由，仍應由本院以此為由撤銷改判。惟修正後之
    規定係以適用行為時法為原則，因此原判決雖未及比較適用
    ，然上訴本院後，經比較新舊法，行為後之法律並非較有利
    於行為人，仍應適用行為時法，則原判決適用行為時法即無
    不當，則有關連續犯部分自不構成撤銷之事由。至臺灣嘉義
    地方法院檢察署以九十五年偵字第三二九一號、第三四三０
    號、三九０九號、四六七０號移送併辦部分之竊盜犯行，雖
    未據公訴人於起訴書敘及，惟此部分犯行與業經起訴論罪部
    分之竊盜犯行，有連續犯之裁判上之一罪關係，已如前述，
    且據檢察官函請併辦審理，法院自得併予審理。被告丙○○
    先後多次竊盜犯行，均時間緊接，犯罪構成要件相同，顯皆
    係基於概括犯意反覆為之，為連續犯，應依修正前刑法第五
    十六條之規定論以情節較重之踰越牆垣加重竊盜罪，並依法
    加重其刑。又被告丙○○前曾於因違反毒品危害防制條例、
    動產擔保交易法案件，分經臺灣嘉義地方法院判處有期徒刑
    八月、三月確定，經聲請而定執行刑有期徒刑十月；嗣又於
    九十二年間，因違反毒品危害防制條例案件，經臺灣嘉義地
    方法院以九十二年訴字第四八五號判處有期徒刑一年四月確
    定，接續執行，於九十四年九月一日執行完畢，有臺灣嘉義
    地方法院檢察署刑案資料查註紀錄表及臺灣高等法院被告前
    案紀錄表附卷可按，被告丙○○於有期徒刑執行完畢五年以
    內，故意再犯本案為有期徒刑以上之前開各罪，【累犯新舊
    法】：不論依修正前之刑法第47條，或修正後之刑法第47條
    第1項之規定，均構成累犯，對被告而言並無有利或不利之
    情形，自不生新舊法比較之問題，應逕依刑法第47條第1項
    ，論以累犯，並加重其刑，並遞加之。
三、原審以被告罪證明確，予以論罪科刑，並量處有期徒刑一年
    ，固非無見。惟查原審就併辦犯罪事實（四）至（六）部分
    未及審酌，尚有未洽。檢察官上訴執此指摘原判決不當，為
    有理由，自屬無法維持，應由本院撤銷改判之。爰審酌被告
    丙○○正值青壯，不思以己力賺取所需而徒以不勞而獲之竊
    盜動機及目的，共謀以踰越牆垣竊取現金、徒手竊取機車及
    共謀竊取鐵窗、吊桿滑輪及不銹鋼風管鐵具之手段，隨意竊
    取他人財物，毫無尊重他人所有物之體認，欠缺法紀觀念；
    且被告丙○○前曾違反槍砲彈藥刀械管制條例、麻醉藥品管
    理條例、毒品危害防制條例、違反肅清煙毒條例、傷害罪、
    動產擔保交易法等案件，（有臺灣嘉義地方法院檢察署刑案
    資料查註紀錄表及臺灣高等法院被告前案紀錄表各二份附卷
    可按），前科累累，素行不佳；被告丙○○為國中畢業以打
    零工為業之生活狀況，其竊取現金五千元，雖未賠償，然經
    被害人庚○○到庭表示願原諒、不再追究（原審卷第44頁）
    ，竊取機車、鐵窗、吊桿滑輪及不銹鋼風管鐵具之部分均已
    發還被害人之損害程度，及被告於本院審理時坦承犯行之態
    度等一切情狀，量處如主文第二項所示之刑，以示懲儆。
四、被告丙○○經合法傳喚，無正當理由不到庭，爰不待其陳述
    逕行判決。
據上論斷，應依刑事訴訟法第三百六十九條第一項前段、第三百
六十四、第二百九十九條第一項前段、第三百七十一條，刑法第
二條第一項、第二十八條、修正前刑法第五十六條、第三百二十
一條第一項第二款、修正前刑法第四十七條第一項，判決如主文
。
本案經檢察官李傳來到庭執行職務
中    華    民    國    95    年     8    月    23    日
                  刑事第五庭  審判長法  官  楊明章
                                    法  官  戴勝利
                                    法  官  顏基典
以上正本證明與原本無異。
不得上訴。
                                    書記官  呂嘉文
中    華    民    國    95    年    8     月    23    日
附錄：本案論罪科刑法條全文
中華民國刑法第321條第1項第2款：
犯竊盜罪而有左列情形之一者，處6月以上、5年以下有期徒刑：
二  毀越門扇、牆垣或其他安全設備而犯之者。


司法院資訊處製作；財團法人民間司法改革基金會備份。
